臺灣高等法院刑事裁定
111年度聲字第3377號
聲  請  人  臺灣高等檢察署檢察官
受  刑  人  林義泰




上列聲請人因受刑人數罪併罰有二裁判以上，聲請定其應執行之
刑（聲請案號：臺灣高等檢察署111年度執聲字第1605號），本
院裁定如下：
    主  文
林義泰犯如附表所示各罪所處之刑，應執行有期徒刑拾壹年叁月
。
    理  由
一、聲請意旨略以：受刑人林義泰因違反毒品危害防制條例等數
    罪，經先後判決確定如附表，應定其應執行之刑，爰依刑事
    訴訟法第477條第1項聲請裁定等語。
二、按裁判確定前犯數罪者，併合處罰之。但有下列情形之一者
    ，不在此限：一、得易科罰金之罪與不得易科罰金之罪。二
    、得易科罰金之罪與不得易服社會勞動之罪。三、得易服社
    會勞動之罪與不得易科罰金之罪。四、得易服社會勞動之罪
    與不得易服社會勞動之罪。前項但書情形，受刑人請求檢察
    官聲請定應執行刑者，依第51條規定定之；數罪併罰，有二
    裁判以上者，依刑法第51條之規定，定其應執行之刑；又宣
    告多數有期徒刑者，於各刑中之最長期以上，各刑合併之刑
    期以下，定其刑期。但不得逾30年，刑法第50條、第53條及
    第51條第5款，分別定有明文。又按刑罰之科處，應以行為
    人之責任為基礎，考量人之生命有限，刑罰對被告造成之痛
    苦程度，係以刑度增加而生加乘效果，而非等比方式增加，
    如以實質累加方式執行，刑責恐將偏重過苛，不符現代刑事
    政策及刑罰之社會功能，故透過定應執行刑，採限制加重原
    則，授權法官綜合斟酌被告犯罪行為之不法與罪責程度、各
    罪彼此間之關聯性（例如數罪犯罪時間、空間、各行為所侵
    害法益之專屬性或同一性、數罪對法益侵害之加重效應等）
    、數罪所反應被告人格特性與傾向、對被告施以矯正之必要
    性等，妥適裁量最終具體應實現之刑罰，以符罪責相當之要
    求。因此，法院於酌定執行刑時，應體察法律恤刑之目的，
    為妥適之裁量，俾符合實質平等原則（最高法院105年度台
    抗字第626號裁定意旨參照）。
三、經查：
㈠、本件受刑人因犯如附表各編號所示之罪，先後臺灣桃園地方
    法院、本院判處如附表各編號所示之刑，均經分別確定在案
    ，且各罪均為最早判決確定案件（即附表編號8）於民國111
    年4月12日判決確定前所犯，有各該判決書及本院被告前案
    紀錄表在卷可稽。其中受刑人所犯如附表編號8所示之罪所
    處之刑得易服社會勞動（聲請書附表編號8誤載為得易科罰
    金，應予更正），附表編號1至7所示之罪所處之刑則不得易
    科罰金或易服社會勞動，原不得合併定應執行刑，因受刑人
    業已請求檢察官就附表各編號所示之罪合併聲請定應執行刑
    ，此有「定應執行刑聲請書」在卷可稽（附於本院卷第11頁
    ），合於刑法第50條第2項之規定，從而，檢察官就附表所
    示各編號之罪向本院聲請合併定應執行刑，核無不合，應予
    准許。
㈡、爰審酌受刑人所犯如附表編號1至7所示各罪均為販賣第二級
    毒品罪，犯罪手段、罪質相同，且係於短期間內所犯，附表
    編號8所示之罪係轉讓屬禁藥之第二級毒品，與附表其餘各
    罪侵害法益相類，是以，附表所示各罪於併合處罰時，其責
    任非難重複之程度較高，暨數罪對法益侵害並無特別加重之
    必要，倘以實質累加方式執行，刑責恐將偏重過苛，不符現
    代刑事政策及刑罰之社會功能；並考量受刑人犯罪所反映之
    人格特質，參酌上揭最高法院裁定意旨，並考量法律之外部
    性及內部性界限、刑罰經濟及恤刑之目的、行為人復歸社會
    之可能性、行為人之人格、各罪間之關係（侵害法益、罪質
    異同、時空密接及獨立程度）等因素，本於罪責相當性之要
    求與公平、比例等原則，及受刑人就本件定應執行表示無意
    見（見本院卷第103頁陳述意見狀），就受刑人所犯如附表
    所示各罪所處之刑，合併定其應執行刑如主文所示。　　
四、據上論斷，應依刑事訴訟法第477條第1項，刑法第53條、第
    51條第5款、第50條第1項但書、第2項，裁定如主文。
中　　華　　民　　國　　111 　年　　11　　月　　2　　日
                  刑事第二十庭  審判長法　官  吳淑惠
                                      法　官  王惟琪
                                      法　官  吳祚丞
以上正本證明與原本無異。
如不服本裁定，應於收受送達後五日內向本院提出抗告狀。
                                      書記官  楊宜蒨
中　　華　　民　　國　　111 　年　　11　　月　　3 　　日

附表：
編號  1 2 3 罪名  毒品危害防制條例之販賣毒品 毒品危害防制條例之販賣毒品 毒品危害防制條例之販賣毒品 宣告刑  10年5月 10年5月 10年5月 犯罪日期  110年1月24日 110年2月17日 110年3月5日 偵查(自訴)機關 年度案號  桃園地檢 110年度偵字 第15762、15764、16408號 桃園地檢 110年度偵字 第15762、15764、16408號 桃園地檢 110年度偵字 第15762、15764、16408號 最後 事實審 法院 臺灣高等法院 臺灣高等法院 臺灣高等法院  案號 111年度上訴字第1008號 111年度上訴字第1008號 111年度上訴字第1008號  判決 日期 111年5月25日 111年5月25日 111年5月25日 確定 判決 法院 最高法院 最高法院 最高法院  案號 111年度台上字第3746號 111年度台上字第3746號 111年度台上字第3746號  判決確定日期 111年8月24日 111年8月24日 111年8月24日 是否為得易科 罰金之案件  否 否 否 備註  1.編號1至7曾經臺灣高等法院111年度上訴字第1008號判決定應執行刑11年2月。 2.臺灣高檢111年度執字第115號   

編號  4 5 6 罪名  毒品危害防制條例之販賣毒品 毒品危害防制條例之販賣毒品 毒品危害防制條例之販賣毒品 宣告刑  10年5月 10年6月 10年6月 犯罪日期  110年3月29至30日 110年3月4日 110年1月13至14日 偵查(自訴)機關 年度案號  桃園地檢 110年度偵字 第15762、15764、16408號 桃園地檢 110年度偵字 第15762、15764、16408號 桃園地檢 110年度偵字 第15762、15764、16408號 最後 事實審 法院 臺灣高等法院 臺灣高等法院 臺灣高等法院  案號 111年度上訴字第1008號 111年度上訴字第1008號 111年度上訴字第1008號  判決 日期 111年5月25日 111年5月25日 111年5月25日 確定 判決 法院 最高法院 最高法院 最高法院  案號 111年度台上字第3746號 111年度台上字第3746號 111年度台上字第3746號  判決確定日期 111年8月24日 111年8月24日 111年8月24日 是否為得易科 罰金之案件  否 否 否 備註  1.編號1至7曾經臺灣高等法院111年度上訴字第1008號判決定應執行刑11年2月。 2.臺灣高檢111年度執字第115號   

編號  7 8 （以下空白） 罪名  毒品危害防制條例之販賣毒品 藥事法之轉讓禁藥  宣告刑  10年6月 4月  犯罪日期  110年2月22日 110年4月2日  偵查(自訴)機關 年度案號  桃園地檢 110年度偵字 第15762、15764、16408號 桃園地檢 110年度偵字 第15762、15764、16408號  最後 事實審 法院 臺灣高等法院 臺灣桃園地院   案號 111年度上訴字第1008號 110年度訴字第964號   判決 日期 111年5月25日 111年2月14日  確定 判決 法院 最高法院 臺灣桃園地院   案號 111年度台上字第3746號 110年度訴字第964號   判決確定日期 111年8月24日 111年4月12日  是否為得易科 罰金之案件  否 否 (得易服 社會勞動)  備註  1.編號1至7曾經臺灣高等法院111年度上訴字第1008號判決定應執行刑11年2月。 2.臺灣高檢111年度執字第115號 臺灣高檢111年度執字第93號